Minutes et répertoires du notaire Édouard WATIN, 19 mai 1847 - 15 septembre 1864 (étude XXXVIII)
Archives nationales
- Minutes de Édouard WATIN, 20 mai 1847 - 15 septembre 1864; MC/ET/XXXVIII/1044 - MC/ET/XXXVIII/1117
  - Minutes. 1855, mars - 1855, avril, mars 1855 - avril 1855; MC/ET/XXXVIII/1079
    - Dépôt judiciaire du testament olographe de Marie Madeleine Alexandrine Sauclières, fait à Paris, le 25 février 1852, à la suite de son décès survenu en son domicile 62, rue du Château d'Eau, le 26 janvier 1855., 19 mars 1855; MC/ET/XXXVIII/1079
      De l'image fixe à l'image animée (1820-1910), documents du Minutier central des notaires de Paris relatifs à l'histoire des photographes et de la photographie, par Marc Durand, Paris, Archives nationales, 2013 (sous presse), notice n° 3578 (version dématérialisée de l'instrument de recherche, les notices biographiques et compléments de descriptions d'actes ne se trouvent que sur la version papier de l'ouvrage, voir contexte dans le Plan d’orientation général - Notaires de Paris, guides thématiques du Minutier).
      Château-d'Eau (rue du); Sauclières, Marie-Madeleine Alexandrine
    - Inventaire après décès de Marie Madeleine Alexandrine Sauclières, dressé entre le 21 mars et le 4 juillet 1855, dans sa maison située 62, rue du Château d'Eau où la défunte est morte le 26 janvier 1855, à la requête de son mari, Pierre François Antoine Molteni dit Molteno, propriétaire, demeurant même adresse, comme subrogé tuteur de son petit-fils, François Marie Alfred Molteni, de leurs deux enfants, Louis Jules Molteni, constructeur d'appareils de précision, demeurant même adresse, Joséphine Émilie Molteni, épouse de Jacques Eusèbe Pougeois, marchand passementier, demeurant 18, rue Saint-Marc-Feydeau et de leur belle-fille, Clara Élisa Houllier, veuve de Pierre Marie Joseph Molteni, mère de François Marie Alfred Molteni. (11 f.), 21 mars 1855; MC/ET/XXXVIII/1079
      De l'image fixe à l'image animée (1820-1910), documents du Minutier central des notaires de Paris relatifs à l'histoire des photographes et de la photographie, par Marc Durand, Paris, Archives nationales, 2013 (sous presse), notice n° 3579 (version dématérialisée de l'instrument de recherche, les notices biographiques et compléments de descriptions d'actes ne se trouvent que sur la version papier de l'ouvrage, voir contexte dans le Plan d’orientation général - Notaires de Paris, guides thématiques du Minutier).
      Saint-Marc (rue); Feydeau (rue); Château-d'Eau (rue du); Sauclières, Marie-Madeleine Alexandrine; Molteni, Joséphine Emilie; Pougeois, Jacques Eusèbe; Houllier, Clara Elisa; Molteni, Pierre Marie Joseph; Molteni, Alfred (1837-1907); Molteni, Louis Jules (1819-1876); Molteni, Pierre François Antoine (1786-1866)
    - Dépôt par Louis Jules Molteni, constructeur d'instruments de précision, d'un acte sous signatures privées datée du 18 avril 1866, aux termes duquel ont été fixés les statuts de la société l'Archimède, société en nom collectif à l'égard de Jules Molteni et en commandite par actions à l'égard de A. Goldmid, Léon Halphen, Léon Letrange, Pierre Joseph Mornant et Valié, société ayant pour objet la fabrication et la vente d'instruments de précision et tout ce qui se rattache à cette industrie sous la raison et la signature sociale Jules Molteni et Cie. État du matériel apporté par Jules Molteni et dépôt des pièces de publication., 26 avril 1855; MC/ET/XXXVIII/1079
      De l'image fixe à l'image animée (1820-1910), documents du Minutier central des notaires de Paris relatifs à l'histoire des photographes et de la photographie, par Marc Durand, Paris, Archives nationales, 2013 (sous presse), notice n° 3580 (version dématérialisée de l'instrument de recherche, les notices biographiques et compléments de descriptions d'actes ne se trouvent que sur la version papier de l'ouvrage, voir contexte dans le Plan d’orientation général - Notaires de Paris, guides thématiques du Minutier).
      Molteni, Louis Jules; Goldmid, A.; Halphen, Léon; Letrange, Léon; Mornant, Pierre Joseph; Valié, ?
  - Minutes. 1855, mai - 1855, juillet, mai 1855 - juillet 1855; MC/ET/XXXVIII/1080
    - Liquidation des biens de la communauté ayant existé entre Alexandre Louis Gueny, avocat au conseil du roi et à la cour de cassation, et Caroline Elisabeth Françoise Louveau, fille de Pierre Louveau, notaire (cet acte donne la totalité des références d'état civil et de succession de la famille Louveau, et notamment, de Pierre Louveau)., 12 mai 1855; MC/ET/XXXVIII/1080
      Philippe Bertholet, Études et notaires parisiens en 1803, Paris Association des notaires du Châtelet, 2004 [594 actes] (voir contexte dans le Plan d’orientation général - Notaires de Paris, guides thématiques du Minutier).
      Date de création de la notice: 2006
      liquidation; Louveau, Pierre; Louveau, Caroline Elisabeth Françoise; Gueny, Alexandre Louis; notaire; avocat
    - Obligation par Clara Élisa Houllier, veuve de Pierre Marie Joseph Molteni, tutrice de François Marie Alfred Molteni, au profit de son beau père, Pierre François Antoine Molteni dit Molteno, demeurant tous ensemble 62, rue du Château d'Eau, pour une somme de 5 300 francs, remboursable en deux ans, accompagnée d'un intérêt de 5% l'an. Les contractants hypothèquent, pour sûreté de garantie, des terrains situés à Montmartre À signaler: le contenu de l'acte détaille les origines de propriété de terrains., 4 juillet 1855; MC/ET/XXXVIII/1080
      De l'image fixe à l'image animée (1820-1910), documents du Minutier central des notaires de Paris relatifs à l'histoire des photographes et de la photographie, par Marc Durand, Paris, Archives nationales, 2013 (sous presse), notice n° 3581 (version dématérialisée de l'instrument de recherche, les notices biographiques et compléments de descriptions d'actes ne se trouvent que sur la version papier de l'ouvrage, voir contexte dans le Plan d’orientation général - Notaires de Paris, guides thématiques du Minutier).
      Château-d'Eau (rue du); Houllier, Clara Elisa; Molteni, Pierre Marie Joseph; Molteni, Alfred (1837-1907); Molteni, Pierre François Antoine (1786-1866)
    - Affectation hypothécaire par Clara Élisa Houllier, veuve de Pierre Marie Joseph Molteni, et tutrice de François Marie Alfred Molteni, au profit de son père, Aspais Thomas Houllier, propriétaire, demeurant 48, Grande Rue, à Argenteuil (Val-d'Oise), pour garantir le paiement du quart de sa pension viagère, les 4 et 5 juillet 1855., 4 juillet 1855 - 5 juillet 1855; MC/ET/XXXVIII/1080
      De l'image fixe à l'image animée (1820-1910), documents du Minutier central des notaires de Paris relatifs à l'histoire des photographes et de la photographie, par Marc Durand, Paris, Archives nationales, 2013 (sous presse), notice n° 3582 (version dématérialisée de l'instrument de recherche, les notices biographiques et compléments de descriptions d'actes ne se trouvent que sur la version papier de l'ouvrage, voir contexte dans le Plan d’orientation général - Notaires de Paris, guides thématiques du Minutier).
      Argenteuil (Val-d'Oise); Molteni, François Marie Alfred; Molteni, Pierre Marie Joseph; Houllier, Clara Élisa; Houllier, Aspais Thomas
  - Minutes. 1855, août - 1855, octobre, août 1855 - octobre 1855; MC/ET/XXXVIII/1081
  - Minutes. 1855, novembre - 1855, décembre, novembre 1855 - décembre 1855; MC/ET/XXXVIII/1082
  - Minutes. 1856, janvier - 1856, mars, janvier 1856 - mars 1856; MC/ET/XXXVIII/1083
    - Vente par Camille Hyacinthe Odilon Barrot, avocat, et Agathe Desfossez, son épouse, demeurant 24, rue de la Ferme-des-Mathurins, à Jean Victor Warnod, négociant, demeurant 10, boulevard de Strasbourg, pour la société en commandite Warnod et Cie, d'un terrain de pré en marais d'une contenance de 30 800 m², environ, situé à Mareuil-sur-Ourcq près Senlis (Oise) pour la somme principale de 10 000 francs., 25 février 1856; MC/ET/XXXVIII/1083
      1857, 14 mars Quittance pour solde.
      De l'image fixe à l'image animée (1820-1910), documents du Minutier central des notaires de Paris relatifs à l'histoire des photographes et de la photographie, par Marc Durand, Paris, Archives nationales, 2013 (sous presse), notice n° 3210 (version dématérialisée de l'instrument de recherche, les notices biographiques et compléments de descriptions d'actes ne se trouvent que sur la version papier de l'ouvrage, voir contexte dans le Plan d’orientation général - Notaires de Paris, guides thématiques du Minutier).
      Ferme-des-Mathurins (rue de la); Strasbourg (boulevard de); Mareuil-sur-Ourcq (Oise); Senlis (Oise); Barrot, Camille Hyacinthe Odilon; Desfossez, Agathe; Macaire-Warnod, Jean Victor Marie
  - Minutes. 1856, avril - 1856, juin, avril 1856 - juin 1856; MC/ET/XXXVIII/1084
  - Minutes. 1856, juillet - 1856, septembre, juillet 1856 - septembre 1856; MC/ET/XXXVIII/1085
  - Minutes. 1856, octobre - 1856, décembre, octobre 1856 - décembre 1856; MC/ET/XXXVIII/1086
  - Minutes. 1857, janvier - 1857, février, janvier 1857 - février 1857; MC/ET/XXXVIII/1087
    Attention: acte(s) coté(s) en Réserve
    - Contrat de mariage entre Jules Joseph Hennecart, propriétaire, demeurant au 41 rue Neuve-des-Mathurins, et Marie Félixine Anne de Mackau, fille de l'amiral Ange René Armand de Mackau, décédé à la date du mariage, demeurant au 7 rue Caumartin., 28 février - 14 mars 1857; MC/RS//1222
      À la suite: présentation à la signature de S. M. l'Empereur, 14 mars 1857.
      Signatures dont Napoléon III, princesse Eugénie, Eugénie de Montijo, prince Jérôme Napoléon Bonaparte.
      Cote originelle du document:
      MC/ET/XXXVIII/1087
      Informations concernant le classement et la cotation du document:
      Acte coté en Réserve.
      Actes signalés par le personnel du Minutier central des notaires de Paris, 2002-2011 (base de données migrée: voir contexte dans le Plan d’orientation général - Notaires de Paris, guides thématiques du Minutier).
      Date de création de la notice: 2007
      contrat de mariage; Neuve-des-Mathurins (rue); Caumartin (rue de); Hennecart, Jules Joseph (1832-1884); Mackau, Marie Félixine Anne de (1837-1921); Mackau, Ange René Armand de (1788-1855); officier général
  - Minutes. 1857, mars - 1857, avril, mars 1857 - avril 1857; MC/ET/XXXVIII/1088
  - Minutes. 1857, mai - 1857, juin, mai 1857 - juin 1857; MC/ET/XXXVIII/1089
  - Minutes. 1857, juillet - 1857, septembre, juillet 1857 - septembre 1857; MC/ET/XXXVIII/1090
  - Minutes. 1857, octobre - 1857, décembre, octobre 1857 - décembre 1857; MC/ET/XXXVIII/1091
  - Minutes. 1858, janvier - 1858, février, janvier 1858 - février 1858; MC/ET/XXXVIII/1092
  - Minutes. 1858, mars - 1858, avril, mars 1858 - avril 1858; MC/ET/XXXVIII/1093
    - Notoriété concernant la nature des actes ainsi que les dates de création et dissolution des sociétés Molteni., 5 mars 1858; MC/ET/XXXVIII/1093
      De l'image fixe à l'image animée (1820-1910), documents du Minutier central des notaires de Paris relatifs à l'histoire des photographes et de la photographie, par Marc Durand, Paris, Archives nationales, 2013 (sous presse), notice n° 3585 (version dématérialisée de l'instrument de recherche, les notices biographiques et compléments de descriptions d'actes ne se trouvent que sur la version papier de l'ouvrage, voir contexte dans le Plan d’orientation général - Notaires de Paris, guides thématiques du Minutier).
  - Minutes. 1858, mai - 1858, juin, mai 1858 - juin 1858; MC/ET/XXXVIII/1094
    - Vente par Françoise Alice Belin épouse de Jean Eugène Lafont Rapnouil, demeurant à Paris, rue de Bretagne, n° 4, 1° a Julien Félix Sandré, demaurant à Paris, rue d'Angoulême du Temple, n° 47, d'un terrain à Belleville, rue des Envierges, 2° Louis Edouard Dufétel, marchand de bois de sciage, demeurant à Saint-Mandé, rue du Rendez-Vous, n° 52, d'un terrain à Belleville, rue des Envierges., 14 mai 1858; MC/ET/XXXVIII/1094
      Mention dans le répertoire du notaire coté:
      MC/RE/XXXVIII/19
      Actes signalés par Thierry Boudignon, 2003-2012 (base de données migrée: voir contexte dans le Plan d’orientation général - Notaires de Paris, guides thématiques du Minutier).
      Date de création de la notice: 2011
      acte de vente; Bretagne (rue de); Angoulême (rue d'); Envierges (rue des); Saint-Mandé (ancienne commune); Rendez-Vous (rue du); Belin, Françoise Alice; Lafont-Rapnouil, Jean Eugène; Sandré, Julien Félix; Dufétel, Louis Edouard; négociant
  - Minutes. 1858, juillet - 1858, septembre, juillet 1858 - septembre 1858; MC/ET/XXXVIII/1095
  - Minutes. 1858, octobre - 1858, décembre, octobre 1858 - décembre 1858; MC/ET/XXXVIII/1096
  - Minutes. 1859, janvier - 1859, février, janvier 1859 - février 1859; MC/ET/XXXVIII/1097
    - Liquidation de la succession de Pierre Marie Joseph Molteni entre ses héritiers, les 22 février 1859 et 10 mars 1859., 22 février 1859 - 15 octobre 1867; MC/ET/XXXVIII/1097
      1860, 5 novembre Compte de tutelle. 1867, 15 octobre Partage entre les mêmes.
      De l'image fixe à l'image animée (1820-1910), documents du Minutier central des notaires de Paris relatifs à l'histoire des photographes et de la photographie, par Marc Durand, Paris, Archives nationales, 2013 (sous presse), notice n° 3586 (version dématérialisée de l'instrument de recherche, les notices biographiques et compléments de descriptions d'actes ne se trouvent que sur la version papier de l'ouvrage, voir contexte dans le Plan d’orientation général - Notaires de Paris, guides thématiques du Minutier).
      Molteni, Pierre Marie Joseph; Houllier, Clara Élisa; Molteni, François Marie Alfred
  - Minutes. 1859, mars - 1859, mai, mars 1859 - mai 1859; MC/ET/XXXVIII/1098
  - Minutes. 1859, juin - 1859, août, juin 1859 - août 1859; MC/ET/XXXVIII/1099
  - Minutes. 1859, septembre - 1859, décembre, septembre 1859 - décembre 1859; MC/ET/XXXVIII/1100
  - Minutes. 1860, janvier - 1860, mars, janvier 1860 - mars 1860; MC/ET/XXXVIII/1101
  - Minutes. 1860, avril - 1860, mai, avril 1860 - mai 1860; MC/ET/XXXVIII/1102
  - Minutes. 1860, juin - 1860, septembre, juin 1860 - septembre 1860; MC/ET/XXXVIII/1103
  - Minutes. 1860, octobre - 1860, décembre, octobre 1860 - décembre 1860; MC/ET/XXXVIII/1104
    - Inventaire après décès d'Eugénie Tardy, dressé ce jour dans une maison située 8, rue de Pontoise, elle-même décédée 1, rue Saint-Étienne à Reims le 17 juin 1860, à la requête de son mari, Eugène Napoléon Varin, graveur en taille douce, et comme tuteur de leur fils, Carl Amédée Varin, de François Varin, subrogé tuteur, ancien parfumeur, demeurant 1, rue Saint-Étienne à Reims (Marne). (4 f.). Extrait: Prisée du mobilier: Vingt huit tableaux, gravures, épreuves photographiques et un lot de bustes et menus objets d'étagère, estimés ensemble trente francs----------------30 francs., 13 décembre 1860; MC/ET/XXXVIII/1104
      De l'image fixe à l'image animée (1820-1910), documents du Minutier central des notaires de Paris relatifs à l'histoire des photographes et de la photographie, par Marc Durand, Paris, Archives nationales, 2013 (sous presse), notice n° 4896 (version dématérialisée de l'instrument de recherche, les notices biographiques et compléments de descriptions d'actes ne se trouvent que sur la version papier de l'ouvrage, voir contexte dans le Plan d’orientation général - Notaires de Paris, guides thématiques du Minutier).
      Pontoise (rue de); Reims (Marne); Tardy, Eugénie; Varin, Eugène Napoléon; Varin, Carl Amédée; Varin, François
  - Minutes. 1861, janvier - 1861, mars, janvier 1861 - mars 1861; MC/ET/XXXVIII/1105
  - Minutes. 1861, avril - 1861, juillet, avril 1861 - juillet 1861; MC/ET/XXXVIII/1106
  - Minutes. 1861, juillet - 1861, septembre, juillet 1861 - septembre 1861; MC/ET/XXXVIII/1107
  - Minutes. 1861, octobre - 1861, décembre, octobre 1861 - décembre 1861; MC/ET/XXXVIII/1108
  - Minutes. 1862, janvier - 1862, février, janvier 1862 - février 1862; MC/ET/XXXVIII/1109
  - Minutes. 1862, mars - 1862, avril, mars 1862 - avril 1862; MC/ET/XXXVIII/1110
  - Minutes. 1862, mai - 1862, août, mai 1862 - août 1862; MC/ET/XXXVIII/1111
  - Minutes. 1862, septembre - 1862, décembre, septembre 1862 - décembre 1862; MC/ET/XXXVIII/1112
  - Minutes. 1863, janvier - 1863, 11 avril, janvier 1863 - 11 avril 1863; MC/ET/XXXVIII/1113
    - Constitution de société en nom collectif entre François Marie Alfred Molteni, demeurant 9, rue des Petits Hôtels et son oncle Louis Jules Molteni, demeurant 62, rue du Château d'Eau, tous deux constructeurs d'instruments de précision, société créée pour la fabrication et la vente d'instruments de précision et tout ce qui se rattache à cette industrie sous la raison et la signature sociale J. et A. Molteni., 21 janvier 1863; MC/ET/XXXVIII/1113
      1863, 13 mars Dépôt de pièces de publication.
      De l'image fixe à l'image animée (1820-1910), documents du Minutier central des notaires de Paris relatifs à l'histoire des photographes et de la photographie, par Marc Durand, Paris, Archives nationales, 2013 (sous presse), notice n° 3587 (version dématérialisée de l'instrument de recherche, les notices biographiques et compléments de descriptions d'actes ne se trouvent que sur la version papier de l'ouvrage, voir contexte dans le Plan d’orientation général - Notaires de Paris, guides thématiques du Minutier).
      Château-d'Eau (rue du); Molteni, Alfred (1837-1907); Molteni, Louis Jules (1819-1876)
  - Minutes. 1863, 16 avril - 1863, juillet, 16 avril 1863 - juillet 1863; MC/ET/XXXVIII/1114
    - Procès-verbal par Aspais Thomas Houllier et Moreau à la suite de la vente d'hypothèque d'immeubles ayant appartenus à Pierre Marie Joseph Molteni., 12 mai 1863; MC/ET/XXXVIII/1114
      1864, 7, 9, 14, 15 janvier 13 juillet Quittances et décharge d'emploi des créanciers de Pierre Marie Joseph Molteni.
      De l'image fixe à l'image animée (1820-1910), documents du Minutier central des notaires de Paris relatifs à l'histoire des photographes et de la photographie, par Marc Durand, Paris, Archives nationales, 2013 (sous presse), notice n° 3588 (version dématérialisée de l'instrument de recherche, les notices biographiques et compléments de descriptions d'actes ne se trouvent que sur la version papier de l'ouvrage, voir contexte dans le Plan d’orientation général - Notaires de Paris, guides thématiques du Minutier).
      Houllier, Aspais Thomas; Moreau, ?; Molteni, Pierre Marie Joseph
  - Minutes. 1863, août - 1863, décembre, août 1863 - décembre 1863; MC/ET/XXXVIII/1115
  - Minutes. 1864, janvier - 1864, avril, janvier 1864 - avril 1864; MC/ET/XXXVIII/1116
  - Minutes. 1864, 1er mai - 1864, 15 septembre, 1er mai 1864 - 15 septembre 1864; MC/ET/XXXVIII/1117
- Répertoire(s) de Édouard WATIN, 9 avril 1840 - 16 avril 1873; MC/RE/XXXVIII/17 - MC/RE/XXXVIII/20
  - Répertoire. 1840, 9 avril - 1847, 11 décembre, 9 avril 1840 - 11 décembre 1847; MC/RE/XXXVIII/17
    Répertoire des notaires Eugène Pierre Louveau (9 avril - 14 août 1840), Jean Auguste Mirabel-Chambaud (14 août 1840 - 18 mai 1847), Edouard Watin (19 mai - 11 décembre 1847).
    Informations concernant le classement et la cotation:
    Le niveau inférieur de description, quand il existe, correspond aux mentions d'actes contenues dans le répertoire. Parmi celles-ci, certaines peuvent y être décrites, de manière plus ou moins détaillée. Pour consulter l'acte proprement dit, il convient de rechercher la cote au niveau des articles (registre ou liasse) des minutes du notaire (cote de type 'MC/ET').
    - Inventaire après décès de Alexandre-Joseph Debril, et de Florence Pichon, son épouse, demeurant rue du Bourg-l'Abbé, n° 22., 7 juin 1847
      MC/RE/XXXVIII/17
      Attention: la cote de répertoire (de type 'MC/RE') ne permet pas de consulter la minute de l'acte. ll convient de rechercher la cote de la minute (de type 'MC/ET') au niveau des articles (registre ou liasse) de minutes du notaire.
      L'accès aux images numérisées des pages du répertoire se fait au niveau de description supérieur (' Répertoire du notaire '), rubrique ' Consulter les archives numérisées associées'.
      Base Miriad 2 des inventaires après décès, 1801-1850, par Thierry Boudignon, avec le concours de Marie-France Nivet et du personnel du Minutier central, 1995-2012 (base de données migrée: voir contexte dans le Plan d’orientation général - Notaires de Paris, guides thématiques du Minutier).
      Date de création de la notice: 2004
      inventaire après décès; Bourg-l'Abbé (rue du); Debril, Alexandre-Joseph; Pichon, Florence
    - Inventaire après décès: Durin, Françoise. Marvilliez, Jean-Baptiste (épouse). Faubourg-Poissonnière (rue du), n° 19., 18 juin 1847
      inventaire après décès; Faubourg-Poissonnière (rue du); Durin, Françoise; Marvilliez, Jean-Baptiste
    - Inventaire après décès: Voysard, Jean. Félicité (rue de la), n° 39, Batignolles (Les)., 25 septembre 1847
      inventaire après décès; Félicité (rue de la); Batignolles-Monceaux (ancienne commune); Voysard, Jean
    - Inventaire après décès de Melchior-Frédéric Soulié, décédé à Bièvres, le 23 septembre 1847., 5 octobre 1847
      Acte passé par-devant un notaire substituant:
      Me Poumet.
      inventaire après décès; Bièvres (Essonne); Soulié, Melchior-Frédéric
    - Inventaire après décès: Durier, Euphémie. Ménétrier, Emile-Leduc (épouse). garde magasin. Castex (rue), n° 11., 25 octobre 1847
      inventaire après décès; Castex (rue); Durier, Euphémie; Ménétrier, Emile-Leduc
    - Inventaire après décès: Bourgeois, Hippolyte-Casimir. charbon de bois (marchand de). Grange-aux-Belles (rue de la), n° 31 bis., 18 novembre 1847
      inventaire après décès; Grange-aux-Belles (rue de la); Bourgeois, Hippolyte-Casimir; charbonnier
  - Répertoire. 1847, 11 décembre - 1856, 19 juillet, 11 décembre 1847 - 19 juillet 1856; MC/RE/XXXVIII/18
    - Inventaire après décès: Faucon, Angélique-Rosalie. Pinot, Jean-Michel (épouse). ouvrier en cuivre. Maire (rue au), n° 15., 1er juin 1819
      MC/RE/XXXVIII/18
      inventaire après décès; Maire (rue au); Faucon, Angélique-Rosalie; Pinot, Jean-Michel; batteur de métal
    - Inventaire après décès: Marchais de La Berge, Catherine-Emma. Gaudin-Belcour, Pierre-Alexis-Ignace (épouse). négociant. Perle (rue de la), n° 7, au Marais., 27 décembre 1847
      inventaire après décès; Perle (rue de la); Marchais de La Berge, Catherine-Emma; Gaudin-Belcour, Pierre-Alexis-Ignace; négociant
    - Inventaire après décès: Deshommets de Martainville, Adrien-Charles (marquis), décédé le 17 octobre 1847 à Sassetot (Seine Inférieure). Saint-Dominique (rue), n° 70., 22 janvier 1848
      inventaire après décès; Saint-Dominique (rue); Deshommets de Martainville, Adrien-Charles; Martainville, M. de
    - Inventaire après décès: Logette, Melchiade-Victor-Gatien. Petites-Ecuries (rue des), n° 27., 27 janvier 1848
      inventaire après décès; Petites-Ecuries (rue des); Logette, Melchiade-Victor-Gatien
    - Inventaire après décès: Carteron, Augustin-Nicolas. propriétaire. Hauteville (rue d'), n° 15., 14 mars 1848
      inventaire après décès; Hauteville (rue d'); Carteron, Augustin-Nicolas
    - Inventaire après décès: Audiot, Françoise. Gilbert, Pierre (veuve). meuble (loueuse de). Dauphine (rue), n° 5., 3 avril 1848
      inventaire après décès; Dauphine (rue); Audiot, Françoise; Gilbert, Pierre
    - Inventaire après décès: Foyanini, Jean-Dominique. poêlier chaudronnier (marchand). Trévise (rue de), n° 1., 8 avril 1848
      inventaire après décès; Trévise (rue de); Foyanini, Jean-Dominique; forgeron; batteur de métal
    - Inventaire après décès: Marie, Marie-Anne-Françoise. Quermonne, Jacques-Gilles (veuve). Montmartre, Chaussée des-Martyrs, n° 21., 13 juin 1848
      inventaire après décès; Montmartre (ancienne commune); Martyrs (chaussée des); Marie, Marie-Anne-Françoise; Quermonne, Jacques-Gilles
    - Inventaire après décès: Quenet, Louise-Véronique. Didelot, François-Martin (épouse). meuble (ancien marchand de). Ménilmontant, Amandiers (rue des), n° 99., 3 juillet 1848